---
title: "Experimento 1"
author: "Carlos Neftaly Lozano - [facebook.com/databasedMD](facebook.com/databasedMD)"
date: "3  de septiembre, 2018"
output:
  html_document:
    code_folding: hide
    toc: true
    theme: united
    highlight: tango 
    toc_float: true
    
---

<script>
   $(document).ready(function() {
     $head = $('#header');
     $head.prepend('<img src=\"baa.png\" style=\"float: right;width: 200px;\"/>')
   });
</script>



# Análisis de varianza - Experimento 1 

_Sugerencia_: Aquí se puede agregar una descripción breve del análisis que se va a conducir. Se puede usar texto de la misma forma que un procesador de texto (i.e. Word). 
    
El primer `chunk` se sugiere dejarlo exclusivamente para cargar los _paquetes_ y los _datos_. 
   

```{r include=FALSE}
library(tidyverse)
library(knitr)
library(kableExtra)
library("cluster")
library("factoextra")
library(ggsci)
library(sjPlot)
library(sjmisc)
library(sjlabelled)
library(FactoMineR)
library(ggpubr)
library(agricolae)
library(car)

datos<-read.csv('DCA.csv', header = T, sep = ';')
attach(datos)
```


## Ajuste del modelo lineal general 

```{r}
mod1<-lm(Peso~Tratamiento)
summary(mod1)
```

## Supuestos {.tabset}

Verificación de supuesto de ANOVA, para su cumplimiento se esperan _Valores P_ ..........

### Normalidad
```{r}
shapiro.test(mod1$residuals)
```

### Homocedasticidad
```{r}
leveneTest(mod1)

```

### Gráficos del modelo 

```{r}
par(mfrow=c(2,2))
plot(mod1)
```

## ANOVA {.tabset}

### Tabla ANOVA
```{r}
anova(mod1)
```
 
### Tabla Comparaciones múltiples 
```{r}
HSD.test(mod1, 'Tratamiento', console = T)
```

### Gráfico

```{r}
ggplot(datos, aes(Tratamiento, Peso, fill=Tratamiento)) + 
  geom_boxplot() + geom_jitter() + theme_bw()
```

